臺灣臺中地方法院簡易民事判決
111年度中簡字第2690號
原      告  陳柏霖  


被      告  王廼棟  
            王嘉浩  


上列當事人間請求損害賠償事件，原告提起刑事附帶民事訴訟，
經本院刑事庭裁定移送前來（111年度中簡附民字第69號），本
院於民國111年10月11日言詞辯論終結，判決如下：
    主      文
被告應連帶給付原告新臺幣42,204元，及自民國111年9月24日起
至清償日止，按週年利率百分之5計算之利息。
原告其餘之訴駁回。
訴訟費用由被告連帶負擔百分之20，餘由原告負擔。
本判決原告勝訴部分得假執行。
原告其餘假執行之聲請駁回。
    事實及理由
壹、程序事項：
一、按訴狀送達後，原告不得將原訴變更或追加他訴。但擴張或
    減縮應受判決事項之聲明者，不在此限，民事訴訟法第255
    條第1項第3款定有明文。本件原告起訴時原聲明：被告應連
    帶給付原告新臺幣（下同）202,204元，及自起訴狀繕本送
    達翌日起至清償日止，按週年利率百分之5計算之利息等語
    （見附民卷第5至6頁）；嗣於本院民國111年10月11日言詞
    辯論期日當庭將遲延利息部分更正自起訴狀繕本送達最後一
    位被告翌日起算（見本院卷第39頁），核屬減縮應受判決事
    項之聲明，合於前開規定，應予准許。　　
二、被告經合法通知，均未於言詞辯論期日到場，核無民事訴訟
    法第386條所列各款情形，爰依原告之聲請，由其一造辯論
    而為判決。　
貳、實體事項：　　
一、原告主張：被告於110年4月5日晚上8時許，行經臺中市○○區
    ○○○道0段000號大遠百百貨公司南棟12樓之海底撈火鍋臺中
    大遠百店前，因故與伊發生爭執，被告分別以拳頭毆打伊之
    頭頸部數下，致伊受有頭部其他特定損傷、頸部挫傷等傷害
    （下稱系爭傷害）。被告共同故意不法侵害伊之身體健康權
    ，伊自得依侵權行為之法律關係，請求被告連帶賠償如下之
    損害：㈠醫療費用2,204元、㈡精神慰撫金200,000元，合計共
    202,204元等語，並聲明：㈠被告應連帶給付原告202,204元
    ，及自起訴狀繕本送達最後一位被告翌日起至清償日止，按
    週年利率百分之5計算之利息。㈡願供擔保，請准宣告假執行
    。
二、被告均未於言詞辯論期日到場，亦未提出書狀作任何聲明或
    陳述。
三、得心證之理由
  ㈠原告主張之上開事實，業據其提出與其所述相符之現場監視
    器錄影光碟、林新醫院診斷證明書、林新醫院醫療收據、現
    場監視器錄影擷圖為證（見附民卷第17至25頁）；且被告上
    開行為涉犯傷害罪犯行，經本院以111年度中簡字第734號刑
    事判決，分別判處王嘉浩、王廼棟拘役50日、45日確定在案
    ，亦有前揭刑事判決在卷可參（見本院卷第17至21頁），復
    經本院依職權調取上開刑事卷宗、偵查卷宗查閱屬實；而被
    告就原告主張之上開事實，已於相當時期受合法通知，於言
    詞辯論期日不到場，亦未提出任何準備書狀爭執，依民事訴
    訟法第280條第3項準用同條第1項之規定，視同自認原告主
    張之事實，堪信原告上開主張為真實。
  ㈡按因故意或過失，不法侵害他人之權利者，負損害賠償責任
    ；數人共同不法侵害他人之權利者，連帶負損害賠償責任；
    不法侵害他人之身體、健康、名譽、自由、信用、隱私、貞
    操，或不法侵害其他人格法益而情節重大者，被害人雖非財
    產上之損害，亦得請求賠償相當之金額，民法第184條第1項
    前段、第185條第1項前段、第195條第1項前段分別定有明文
    。又數人共同不法侵害他人之權利者，對於被害人所受損害
    ，所以應負連帶賠償責任，係因數人之行為共同構成違法行
    為之原因或條件，因而發生同一損害，具有行為關連共同性
    之故。民事上之共同侵權行為，並不以共同侵權行為人在主
    觀上有犯意聯絡為必要，如在客觀上數人之不法行為，均為
    其所生損害之共同原因，即所謂行為關連共同，已足以成立
    共同侵權行為（最高法院85年度台上字第139號判決要旨參
    照）。查被告各以拳頭毆打原告之頭頸部，致原告受有系爭
    傷害，核被告所為均屬不法侵害行為，其2人所為不法行為
    ，已然成為原告損害之共同原因，而屬行為關聯共同，自為
    共同侵權行為，則原告主張被告應連帶負侵權行為損害賠償
    責任，洵屬有據。茲就原告所得請求之賠償數額，分述如下
    ：
　⒈醫療費用：原告主張其因被告故意傷害之行為所受系爭傷害
    ，共支出醫療費用2,204元，並提出林新醫院診斷證明書、
    林新醫院醫療收據為證（見附民卷第19至23頁），且依上開
    收據之治療項目及明細觀之，核屬治療原告所受系爭傷害之
    必要花費，故此部分費用堪認係因被告之侵權行為所生財產
    上之損害，原告請求被告賠償醫療費用2,204元，自為法之
    所許。
  ⒉精神慰撫金：原告主張其因遭被告毆打，致受有系爭傷害，
    且因此患有適應性失眠症而難以入眠，身心飽受煎熬及精神
    上受有極大之痛苦，故請求精神慰撫金20萬元等情。經查：
　⑴按慰藉金之賠償須以人格權遭遇侵害，使精神上受有痛苦為
    必要，其核給之標準固與財產上損害之計算不同，然非不可
    斟酌雙方身分、資力與加害程度、被害人所受痛苦、及其他
    各種情形核定相當之數額。
　⑵原告因被告傷害行為而受有系爭傷害，因而原告受有肉體及
    精神上痛苦，是其請求被告賠償精神慰撫金，自屬有據。又
    原告為大學畢業，職業為行銷人員，月收入約3萬元，名下
    有機車1輛，110年有薪資所得；王嘉浩於109年至110年有薪
    資所得，名下無財產；王廼棟名下無所得及財產等情，除經
    原告陳明在卷（見本院卷第40頁）外，另有其等稅務電子閘
    門財產、所得調件明細表附卷足憑（置於證物袋）。玆審酌
    前述兩造之教育程度、經濟狀況、被告不法行為態樣、原告
    所受之痛苦等一切情狀，認原告請求被告賠償精神慰撫金，
    應以4萬元為適當。原告逾此範圍之請求，尚屬無據。
　⒊綜上，原告因被告之侵權行為，得請求被告連帶賠償醫療費
    用2,204元、精神慰撫金4萬元，共計42,204元。　
  ㈢末按給付無確定期限者，債務人於債權人得請求給付時，經
    其催告而未為給付，自受催告時起，負遲延責任。其經債權
    人起訴而送達訴狀，或依督促程序送達支付命令，或為其他
    相類之行為者，與催告有同一之效力；又遲延之債務，以支
    付金錢為標的者，債權人得請求依法定利率計算之遲延利息
    。但約定利率較高者，仍從其約定利率；應付利息之債務，
    其利率未經約定，亦無法律可據者，週年利率為百分之5，
    民法第229條第2項、第233條第1項及第203條分別定有明文
    。本件原告對被告之侵權行為債權，核屬無確定期限之給付
    ，既經原告起訴，而附帶民事起訴狀繕本分別於111年5月6
    日、111年9月23日合法送達予被告，有送達證書附卷可按（
    見附民卷第29頁、本院卷第31頁），被告迄未給付，自應負
    遲延責任。是原告請求被告給付自起訴狀繕本送達最後一位
    被告翌日即111年9月24日起至清償日止，按週年利率百分之
    5計算之利息，核無不合，應予准許。
四、綜上所述，原告依民法第184條第1項、第185條第1項前段、
    第195條第1項前段之規定，請求被告連帶給付42,204元，及
    自111年9月24日起至清償日止，按週年利率百分之5計算之
    利息，為有理由，應予准許；逾此範圍之請求，為無理由，
    應予駁回。
五、本件原告勝訴部分，係就民事訴訟法第427條適用簡易程序
    所為被告敗訴之判決，依同法第389條第1項第3款規定，應
    依職權宣告假執行，原告就此部分所為願供擔保請准宣告假
    執行之聲請，僅在促使本院依職權宣告假執行，不生准駁問
    題。至原告敗訴部分，其假執行之聲請亦失所附麗，應併予
    駁回。
六、據上論結，原告之訴一部有理由，一部無理由，判決如主文
    。　　
中　　華　　民　　國　　111 　年　　11　　月　　8 　　日
                  臺灣臺中地方法院臺中簡易庭
                              法　官　蔡汎沂
以上為正本係照原本作成。
如不服本判決，應於送達後廿日內，向本院提出上訴狀並表明上
訴理由，如於本判決宣示後送達前提起上訴者，應於判決送達後
廿日內補提上訴理由書（須附繕本）。如委任律師提起上訴者，
應一併繳納上訴審裁判費。
中　　華　　民　　國　　111 　年　　11　　月　　11　　日
                              書記官  錢  燕